【裁判字號】    89,自,100
【裁判日期】    890824
【裁判案由】    妨害家庭
【裁判全文】
臺灣板橋地方法院刑事判決                          八十九年度自字第一號
    自  訴  人  乙○○
    自訴代理人  莊國明
    被      告  丙○○
                甲○○
右列被告因妨害家庭案件，經自訴人提起自訴，本院判決如左：
    主  文
丙○○、甲○○均無罪。
    理  由
一、自訴意旨略以：丙○○於民國七十九年間娶自訴人乙○○為妻，係有配偶之人，
    丙○○於八十二年間在台北市○○○路某酒店內結識藝名「海華」自稱「薛美」
    之甲○○後，背地與甲○○暗通款曲，進而與之在台北市某賓館通姦。自訴人始
    終被蒙鼓裡，直到八十九年元月下旬，丙○○偕自訴人應邀出席丙○○公司尾牙
    宴，宴畢，丙○○略帶酒意，酒後吐真言，坦承與甲○○通姦。自訴人心如刀割
    ，亟欲探求真相，但丙○○拒不吐實，經自訴人深查後，發現甲○○經常深夜打
    電話給丙○○，丙○○亦經常去電甲○○，姦情應未中止。因認被告丙○○、甲
    ○○涉有刑法第二百三十九條之通相姦罪嫌云云。
二、按犯罪事實應依證據認定之，無證據不得推定其犯罪事實。又不能證明被告犯罪
    者，應諭知無罪之判決，刑事訴訟法第一百五十四條、第三百零一條第一項前段
    分別定有明文。而認定不利於被告之事實，須依積極證據，苟積極證據不足為不
    利於被告事實之認定時，即應為有利於被告之認定，更不必有何有利之證據。又
    告訴人之指訴係以使被告受刑事訴追為目的，是其陳述是否與事實相符，仍應調
    查其他證據以資審認，最高法院著有判例可循（最高法院三十年上字第八一六號
    、五十二年台上字第一三００號判例參照）。
三、訊據被告丙○○、甲○○均堅詞否認有何犯行，被告丙○○辯稱：我和甲○○沒
    有任何關係，在八十八年十二月中旬甲○○打電話來要我到酒店消費，我沒有理
    她，後來她又打電話來說她幫我生一個兒子，我誤以為她是我在六、七年前在歡
    場認識的一個女子；被告甲○○辯稱：我與丙○○只見過一次面而已，沒有發生
    任何關係，原本我在住處教插花，前後有十六年之久，每週五下午一時教課至晚
    上九時止，在八十八年十一月間看報紙廣告，設於台北市○○○路○段六五巷七
    號三樓之爵爺ＫＴＶ酒店徵會務部祕書，負責打電話給酒店的客人請他們來店裡
    消費，八十八年十一月二十二日上班，工作地點是台北市○○○路○段五九巷四
    六號一樓，公司提供客戶資料給我們，我們打電話請客人來消費，因此與丙○○
    有聯絡，在電話中丙○○誤認我是他以前在酒店認識的女友等語。本院查：
(一)本件自訴人認被告二人涉有妨害家庭犯行，係以被告丙○○於八十九年二月十三
    日對自訴人坦承：「八十二年我與她認識一晚，阿源（被告之大哥，於八十八年
    十二月十日病故）死後第一、二天她打電話給我，跟我說：要我去找她喝酒，後
    來喝醉酒跟我說替我生了孩子，在美國生的且差一點死掉，她說她不介入我們的
    家庭」「她說她爸爸是將軍退休的，她跟她爸爸吵架，才出來上班的，上班的第
    三天就遇到我，跟我之後．．．就在那裡做了一禮拜就發現懷孕了，就沒做了，
    就到美國生孩子了，她本來就是美國籍，在美國生完小孩，現回台灣才二年多，
    叫她爸爸的副官查我電話．．．」「小孩子她說二十歲才要讓他回來看我，當初
    她爸爸讓她生這個小孩，就是因她是獨生女要傳姓薛的姓氏，我的用意本來是說
    有這個男孩這樣也很好」「當初她打電話跟我說小孩的事時，她有說ＤＮＡ檢驗
    ，而且我有試探她，我頭上有漩渦，那小孩叫凱凱，我問她頭上有幾個漩渦，她
    說前面一個，後面一個」等語。及被告二人於八十九年二月二十日電話交談中，
    互承：「我已經跟她（自訴人）承認錯了，我說對不起，我是年輕不懂事才會這
    樣」「我還敢打嗎？你老婆都聽過我留言」「妳今天為我生小孩，妳為我生凱凱
    就已經是不一樣的事情啊」「她們不相信，我跟你一次就懷孕了，她們認為我們
    一定同居了」「你不是別人，你是凱凱的爸爸，我當然可以跟你辯」等語。
(二)但查，證人丁○○於八十九年六月八日本院審理中結證稱：我於民國七十幾年甲
    ○○開始教插花課時，即在她那裡學插花至今，原本在台北市○○○路和忠孝東
    路口甲○○住處教，後來搬到台北市○○路○段五一巷二一號二樓迄今，我們是
    每週五下午一時上課至五時止，我每週都會去上課，在此期間甲○○並未有請長
    假或出國、懷孕生產之情形，甲○○在很早以前生有一個兒子，是在她教插花以
    前就生的，在我上課期間並未見丙○○找過甲○○。證人蔡筆花結證稱：民國七
    十幾年甲○○在台北縣政府會議室教插花，我就跟她學插花到現在，上課時間是
    每週二中午十二時至十三時三十分，至八十六年間該班停掉後，我又到甲○○位
    於台北市○○路○段五一巷二一號二樓繼續學到現在，上課時間是每週五下午一
    時至五時，在此期間甲○○並未有請長假或出國、懷孕生產之情形，亦未曾見丙
    ○○去找過甲○○等語。本院依職權函查被告甲○○出入境紀錄，甲○○除於七
    十八年八月二十五日至同年月三十一日出國前往日本東京六日外，此外再無出境
    紀錄，此有內政部警政署入出境管理局八十九年四月二十五日（八九）境信昌字
    第二四九九六號函及所附出入境紀錄一紙附卷可憑。
(三)綜上所述，被告甲○○自民國七十幾年間起即教插花課迄今，未曾中斷，在此期
    間並無出國或懷孕生產之情形，亦未見其與被告丙○○來往，由此可見，被告丙
    ○○向自訴人自白所言：八十二年間甲○○於酒店上班之第三天即遇到丙○○，
    二人於一夜情後，甲○○即懷孕，隨即前往美國生子凱凱，現回台灣才二年多等
    語，及被告二人電話中所言：「妳今天為我生小孩，妳為我生凱凱就已經是不一
    樣的事情啊」「她們不相信，我跟你一次就懷孕了，她們認為我們一定同居了」
    「你不是別人，你是凱凱的爸爸，．．．」等語，顯屬虛妄，並非實情。則前開
    被告丙○○向自訴人自白所提及之女子，應另有其人，被告丙○○向自訴人之自
    白及被告二人之電話交談紀錄自難採為被告二人姦情之證據。此外本院復查無其
    他積極證據足認被告等涉有妨害家庭之犯行，不能證明被告等犯罪，揆諸首揭說
    明，爰為被告等無罪之諭知。
據上論斷，應依刑事訴訟法第三百零一條第一項，第三百四十三條，判決如主文。
中      華      民      國      八十九      年      八    月二十四  日
                                      臺灣板橋地方法院刑事第一庭
                                          法  官  毛  崑  山
右正本證明與原本無異
如不服本判決應於送達後十日內向本院提出上訴狀
                                          書記官  章  宏  萱
中      華      民      國      八十九      年      八    月    二十五  日


司法院資訊處製作；財團法人民間司法改革基金會備份。
